臺灣臺南地方法院刑事裁定
111年度聲判字第6號
聲  請  人  AC000-A110188A
代  理  人  黃郁蘋律師
被      告  陳信良




上列聲請人因被告涉嫌妨害性自主案件，不服臺灣高等檢察署臺
南檢察分署檢察長於中華民國111年1月10日以110年度上聲議字
第86號駁回再議之處分（原偵查案號：臺灣臺南地方檢察署110
年度偵字第18127號），聲請交付審判，本院裁定如下：
    主  文
本件交付審判。
    理  由
一、按聲請人不服上級法院檢察署檢察長或檢察總長認再議為無
    理由而駁回之處分者，得於接受處分書後10日內委任律師提
    出理由狀，向該管第一審法院聲請交付審判；法院認為交付
    審判之聲請不合法或無理由者，應駁回之，刑事訴訟法第
    258條之1第1項、第258條之3第2項前段分別定有明文。經查
    本件聲請人即告訴人AC000-A110188A以被告甲○○涉犯妨害性
    自主等提出告訴，經臺灣臺南地方檢察署（下稱臺南地檢）
    檢察官偵查終結，以被告罪嫌不足，於110年12月2日以 以1
    10年度偵字第18127號不起訴處分，聲請人不服，聲請再議
    經臺灣高等檢察署臺南檢察分署（下稱臺南高分檢）檢察長
    認再議無理由，於111年1月10日以110年度上聲議字第86號
    駁回再議之處分（下稱原處分書），聲請人於111年1月13日
    收受原處分書，於111年1月19日委任律師為代理人向本院聲
    請交付審判，其交付審判之聲請合於前揭法定程序，合先敘
    明。
二、聲請交付審判意旨略以：
㈠、依成大醫院受理疑似性侵害事件驗傷診斷書所載，被害人AC0
    00-A110188（以下簡稱Ａ女）受有「陰道繫帶1公分撕裂傷（
    輕微出血）、處女膜4、8、10點鐘撕裂傷（會疼痛、無出血
    紅腫）」等傷害，足認Ａ女所受傷勢，係性交行為所致。
㈡、再者，被告不否認於110年8月10日將Ａ女載往住處、二人同處
    一室之事實，而Ａ女於與被告同處一室之當日下午即已向聲
    請人即其母親表示陰部疼痛，聲請人除詢問原因外，並為Ａ
    女擦藥，業據聲請人於偵查中供稱詳實，而上開診斷證明書
    及聲請人於偵查中之供述，均足補強Ａ女之指訴。
㈢、被害人為95年8月出生，於案發日即110年8月10日僅15歲，尚
    未滿16歲，亦係輕度智能障礙者，對性行為之認知，應僅止
    於學校教授內容，縱然被害人於性交行為過程中，未為相當
    抗拒，可否即認為未違反被害人意願；退步言，縱係合意性
    交，被告仍該當刑法第227條第3項與14歲以上未滿16歲之人
    性交罪等語前來。
三、按交付審判制係針對檢察官不起訴處分之外部監督機制，使
    法院介入審查檢察官之不起訴權限，法院於審查交付審判之
    聲請有無理由時，須審酌告訴人所指摘不利於被告之事證是
    否未經檢察機關詳為調查或原不起訴處分書所載理由與事實
    是否不符甚或違背經驗法則、論理法則、證據法則為限，俾
    合立法本意。次按檢察官依偵查所得之證據，足認被告有犯
    罪嫌疑者，應提起公訴，刑事訴訟法第251條第1項定有明文
    ，所謂「足認被告有犯罪嫌疑」，乃指以偵查所得之事證足
    認被告之犯行很可能獲致有罪判決而言，起訴與否之判斷標
    準與法院為有罪裁判與否之證據基準並不完全相當，特先指
    明。
四、本件原不起訴處分及臺灣高等檢察署臺南檢察分署處分書駁
    回再議理由如下：
㈠、依被害人指訴情節，被告縱然與之性交，並無任何證據足以
    證明違反被害人意願。
㈡、被害人於110年8月16日至成大驗傷及採證結果，無從認為係
    與被告性交所致。
㈢、將被害人手機送數位採證後，未見有何與本案相關之對話紀
    錄，且因網路「全民party」係中國大陸公司所開發，亦無
    從調取相關對話紀錄；而經檢察官向法院聲請搜索扣押被告
    手機結果，亦經法官認為犯罪嫌疑不足而駁回搜索之聲請。
    從而，無從僅憑被害人指訴認定被告涉犯刑法第222條第1項
    第3款加重強制性交罪嫌等語。
五、經本院查：
㈠、被告於110年7月間因網路遊戲「全民party」與Ａ女認識，知
    悉Ａ女約15歲，與被害人相約於110年8月10日下午1時，在臺
    南市北區賢北街大興街口全家便利商店前，被告駕駛車牌號
    碼000-000號普通重型機車搭載Ａ女，一同至其位於臺南市○○
    區○○路0段00巷00弄00號B104號租屋處，而該處分租多人之
    事實，業據被告自承在卷（見警卷第1至5頁；偵2卷第21至2
    2頁），核與Ａ女此部分指訴情節相符（見警卷第9至17頁；
    他字卷第7至11頁），此外，並有刑案現場照片22張及被告
    房間平面圖1紙（見警卷第41至63頁）、被告房屋租賃契約
    書1份（見警卷第65至78頁），而被告與Ａ女於下午1時12分
    許，在前揭全家便利超商前見面，隨即共乘機車上路，於下
    午1時16分許抵達被告租屋處大門口，並於同日下午4時15分
    許離開一節，亦有被告機車行進路線軌跡圖、車牌辨識系統
    錄影資料相片及案發處所監視器截圖檔案照片（見偵1卷第1
    至11頁），從而，此部分之事實要可認定。
㈡、次查，
⒈、Ａ女證稱，於110年7月底在遊戲聊天室認識網友即被告，自己
    告知對方自己國中剛畢業，8月10日是第三次見面，以遊戲
    聊天室、通訊軟體LINE聯繫見面事宜後，被告依約前來全家
    超商並載其至住處，將其衣物褪去，並以手指及性器插入伊
    性器，過程中被告沒有打也沒有駡，伊手腳也沒有受傷，事
    後載伊回到全家超商，自行走回家，當天洗澡時，覺得上廁
    所的地方不太舒服，因為會痛，有告知母親，母親詢問原因
    ，伊只告知母親可能褲子穿太緊，並未告知與網友（即被告
    ）見面及性交之事，8月10日至8月16日前均未告知他人與網
    友見面及性交一事，因為網友說若被人發現被關的話要找伊
    算帳，8月16日媽媽突然請假回家，問伊有無和網友出去，
    才告知媽媽8月10日發生之事，有跟媽媽提及當天有至網友
    家，有脫衣服、親吻、牽手、發生性行為，媽媽就帶伊至醫
    院，並當庭指認被告口卡等語（見他字卷第9頁背面）；
⒉、證人即被害人之母亦具結證稱，110年8月10日晚上Ａ女告知私
    密處受傷會痛，詢問原因，有無遭人侵犯，Ａ女堅稱內褲穿
    太緊、未遭人侵犯，因為Ａ女堅稱，其為被害人擦藥，但心
    中仍覺奇怪，嗣後發現被害人所使用手機APP內容，發現網
    友教被害人將電話的名字改為女性，質問之後，被害人才告
    知私密處受傷之原因，伊直接報警等語（見他字卷第12至12
    頁背面）。
⒊、而被害人於110年8月16日即至國立成功大學醫學系附設醫院
    ，經醫師檢查結果，受有「陰道繫帶1公分撕裂傷（輕微出
    血）、處女膜4、8、10點鐘撕裂傷（會疼痛、無出血紅腫）
    」等傷害，此有該院受理疑似性侵害事件驗傷診斷書可佐。
⒋、查Ａ女為95年8月出生，有其年籍對照表1份，案發時為滿14歲
    以上未滿16歲之少女，觀諸其當日所著之衣物照片明顯為幼
    女所著衣物（見他字卷第39頁），並參諸前開被害人前開供
    述內容，無論是與被告結識過程、告知被告自己實際年齡及
    國中剛畢業、案發當日相約聯絡之方法、見面地點、交通工
    具、被告住處、被告對其所為相關之性交行為及返家後告知
    母親下體疼痛、雖經母親詢問仍未告知實情，僅由母親為其
    擦藥，後於8月16日在母親之質問下始詳細說出與被告相關
    性交行為等各項細節，具體而詳細；而證人即告訴人亦於偵
    查中說明，8月10日聞及被害人下體疼痛，當下覺得可疑而
    追問有無遭人性侵，但Ａ女並未說明，待自己日後發現Ａ女手
    機可疑，特別趕回才再質問，Ａ女方說明上情，其隨即報案
    並帶被害人至醫院檢查等情，二者互核相符。再者，Ａ女經
    醫師檢查診斷後，亦確實受有如前示傷害，而該傷害確與一
    般性交行為後所造成之傷勢不相違背，核與Ａ女證稱被告對
    其性交之結果相符。從而，Ａ女關於被告妨害性自主之供述
    要屬可信，綜合其他佐證，足認已達起訴之門檻。原偵查逕
    以被害人至醫院採證結果，無從認為係性交所致，及被告縱
    然與之性交，並無任何證據足以證明違反被害人意願，容嫌
    速斷！
㈢、綜上，本件依檢察官偵查所得證據，足認被告有聲請人所指
    妨害性自主之犯罪嫌疑，聲請人據此聲請交付審判，為有理
    由，應予准許。
六、本件交付審判之聲請既經准許，依刑事訴訟法第258條之3第
    4項之規定，其效果係視為案件已提起公訴，自應如同檢察
    官起訴書須載明犯罪事實及證據並所犯法條，確定起訴範圍
    ，以利被告行使防禦權，及起訴後法院審判程序之進行，爰
    敘明被告涉嫌之犯罪事實、證據及所犯法條如下：
㈠、甲○○與被害人Ａ女（警訊代號AC000-A110188號，95年8月生）
    ，於民國110年7月間因網路遊戲「全民party」而結識，被
    告明知Ａ女未滿16歲之女，竟基於對14歲以上未滿16歲之少
    女性交之犯意，於110年8月10日下午1時許，駕駛車牌號碼0
    00-000號普通重型機車，至約定之臺南市北區賢北街大興街
    口全家便利商店前，搭載Ａ女，一同至其位於臺南市○○區○○
    路0段00巷00弄00號B104號租屋處，未違反Ａ女意願，以手指
    及性器插入Ａ女性器之方式，對14歲以上未滿16歲之Ａ女為性
    交行為得逞。
㈡證據：
⒈、被告於警詢、偵查中之供述。
⒉、被害人Ａ女於偵查中之證述。
⒊、告訴人Ａ女之母於偵查中之證述。
⒋、Ａ女年籍資料對照表。
⒌、Ａ女當日衣物照片、刑案現場照片22張及被告房間平面圖1紙
    、被告房屋租賃契約書1份，被告機車行進路線軌跡圖、車
    牌辨識系統錄影資料相片及案發處所監視器截圖檔案片。
㈢、所犯法條：刑法第227條第3項與14歲以上未滿16歲之人性交
    罪。

中　　華　　民　　國　　111 　年　　9 　　月　　2 　　日
　　　　　　　　　刑事第二庭    審判長法　官　彭喜有
　　　　　　　　　
　　　　　　　　　                    法  官  蔡盈貞
　　　　　　　　　
　　　　　　　　　                    法  官  洪士傑
以上正本證明與原本無異。
如不服本裁定，應於送達後5日內，向本院提出抗告狀。
　　　　　　　　　　　　　　　　      書記官　吳鸝稻
中　　華　　民　　國　　111 　年　　9 　　月　　2 　　日


卷證：
⒈、臺南市政府警察局婦幼警察隊刑案偵查卷宗（警卷）
⒉、臺灣臺南地方檢察署110年度他字第4308號偵查卷宗（他卷）
⒊、臺灣臺南地方檢察署110年度偵字第18127號偵查編號1卷宗（
    偵1卷）
⒋、臺灣臺南地方檢察署110年度偵字第18127號偵查編號2卷宗（
    偵卷）